臺灣新竹地方法院民事裁定
109年度小上字第40號
上  訴  人  亞馬遜小客車租賃有限公司

法定代理人  林裕隆  

被上 訴 人  張奕明  

上列當事人間請求損害賠償事件，上訴人對於民國109年10月30
日本院竹東簡易庭109年度竹東小字第242號第一審判決提起上訴
，本院裁定如下：
    主  文
上訴駁回。
第二審訴訟費用新臺幣壹仟伍佰元由上訴人負擔。
    理  由
一、按對於小額訴訟之第一審裁判，得上訴或抗告於管轄之地方
    法院，其審判以合議行之。對於前項第一審裁判之上訴或抗
    告，非以其違背法令為理由，不得為之；上訴狀內應記載上
    訴理由，表明下列各款事項：一、原判決所違背之法令及其
    具體內容。二、依訴訟資料可認為原判決有違背法令之具體
    事實，民事訴訟法第436條之24、第436條之25分別定有明文
    。按所謂判決違背法令，上訴人以原判決有不適用法規或適
    用不當為上訴理由時，其上訴狀或理由書應有具體之指摘，
    並揭示該法規之條項或其內容，若係成文法以外之法則，應
    揭示該法則之旨趣，倘為司法院解釋，則應揭示該字號或其
    內容，上訴狀或理由書如未依此項方法表明者，即難認為已
    對判決之違背法令有具體之指摘，其上訴自難認為合法（最
    高法院71年臺上字第314號裁判意旨參照）。又按取捨證據
    認定事實屬於事實審法院之職權，若其認定並不違背法令，
    即不許任意指摘其認定不當，以為上訴理由（最高法院28年
    上字第1515號裁判意旨參照）。另按小額事件上訴不合法者
    ，依民事訴訟法第436條之32第2項準用第471條第1項、第44
    4條第1項規定，法院毋庸命其補正，應逕以裁定駁回之。
二、上訴意旨略以：被上訴人於原審否認租賃契約上承租人之簽
    名為其所為並陳稱其係於108年12月10日變更姓名及自109年
    6月15日起未再駕駛車號000-0000號租賃小客車云云，均屬
    謊言，此有證人張玉霜及雜貨店簽名、良民證、加油票、派
    車紀錄與行車紀錄等證據可資為證，兩造間就上開租賃小客
    車確有租賃關係存在，為此提起上訴，請求廢棄原判決等語
    。
三、查原審判決係斟酌全辯論意旨，就兩造所為主張，依調查證
    據之結果，認定兩造間就車號000-0000號租賃小客車並無租
    賃契約關係存在，而判決駁回上訴人於第一審之訴，經核並
    無違誤之處。本件上訴人所指顯為原審取捨證據、認定事實
    之職權行使，究非法律適用問題。再者，上訴人提起本件上
    訴，並無提及原審判決有何民事訴訟法第469條第1款至第5
    款之當然違背法令情形及其具體內容，或具體指摘原審判決
    有何不適用法規或適用不當之情形，復無指明所違背之法規
    、法則、司法解釋或最高法院判例，且就整體訴訟資料亦無
    從認定原判決有何違背法令之具體事實，難認已於上訴狀內
    依法表明原審判決如何具體違背法令。至上訴人雖於本院提
    出人證張玉霜及物證良民證、加油票、雜貨店簽名單、派車
    紀錄、行車紀錄等，指稱被上訴人於原審說謊而請求本院調
    查，然依民事訴訟法第436條之28之規定，小額訴訟事件之
    當事人於第二審程序不得提出新攻擊或防禦方法，則上訴人
    提出新證據及聲請調查，屬新攻擊、防禦方法之提出，本院
    依法不得予以審酌，是上訴人此部分主張，亦非有據。從而
    上訴人提起本件上訴，揆諸首揭說明，自難認為合法，應依
    民事訴訟法第436條之32第2項準用同法第444條第1項之規定
    ，予以裁定駁回，並確定上訴人應負擔之第二審訴訟費用額
    如主文第2項所示。
四、據上論結，本件上訴為不合法，依民事訴訟法第436條之32
    第1項、第2項、第444條第1項前段、第436條之19第1項、第
    95條、第78條，裁定如主文。
中    華    民    國    110    年   1    月   15     日
                  民事第一庭    審判長法  官 彭淑苑 
                                      法  官 周美玲
                                      法  官 傅伊君
以上正本係照原本作成。
本裁定不得抗告。　　　　　　　　　　　　　　　　　　　
中    華    民    國    110    年   1    月   15     日
                                      書記官 李勻淨